hu: Additív alkalmázási szakasz: Bármely fázis / többfázisú; Palackozás; Erjesztés utáni (ömlesztett érlelés); Palackozás előtti; Erjesztés előtti (mustelőkészítés); Elsődleges erjesztés; Másodlagos erjesztés; Egyéb
ro-RO: Etapa de aplicare a aditivului: Orice etapă/mai multe etape; Îmbuteliere; Post-fermentare (maturare în vrac); Pre-îmbuteliere; Pre-fermentare (prepararea mustului); Fermentare primară; Fermentare secundară; Altele
lt-LT: Priedų naudojimo etapas: Bet koks etapas / keli etapai; Išpilstymas į butelius; Po fermentacijos (brandinimas talpykloje); Prieš išpilstymą į butelius; Prieš fermentaciją (misos paruošimas); Pirminė fermentacija; Antrinė fermentacija; Kita
sk-SK: Fáza aditívnej aplikácie: Akákoľvek fáza/viacero fáz; Plnenie do fliaš; Po fermentácii (zrenie vo veľkom); Pred plnením do fliaš; Pred fermentáciou (príprava muštu); Primárna fermentácia; Sekundárna fermentácia; Iné
bg-BG: Етап на прилагане на добавката: Всякакъв етап / много етапи; Бутилиране; След ферментация (отлежаване в съд); Преди бутилиране; Преди ферментация (подготовка на мъстта); Първична ферментация; Вторична ферментация; Други
da: Additiv påføringsfase: Ethvert trin / flere trin; Aftapning; Efter gæring (bulk-modning); Før aftapning; Før gæring (mostforberedelse); Primær gæring; Sekundær gæring; Andet
vi: Giai đoạn ứng dụng chất phụ gia: Bất kỳ giai đoạn nào / đa giai đoạn; Đóng chai; Sau lên men (ủ số lượng lớn); Trước khi đóng chai; Trước lên men (chuẩn bị nước ép); Lên men sơ cấp; Lên men thứ cấp; Khác
it: Fase di applicazione dell'additivo: Qualsiasi fase / multifase; Imbottigliamento; Post-fermentazione (affinamento in massa); Pre-imbottigliamento; Pre-fermentazione (preparazione del mosto); Fermentazione primaria; Fermentazione secondaria; Altro
fi: Lisäaineen käyttövaihe: Mikä tahansa vaihe / monivaiheinen; Pullotus; Käymisen jälkeen (kypsytys); Ennen pullotusta; Ennen käymistä (vierteen valmistus); Pääkäyminen; Jälkikäyminen; Muu
ru: Этап нанесения добавки: Любая стадия / многостадийное; Розлив; Постферментация (выдержка в объеме); Перед розливом; Предферментация (подготовка сусла); Первичное брожение; Вторичное брожение; Другое
pt-BR: Estágio de aplicação do aditivo: Qualquer estágio / múltiplos estágios; Engarrafamento; Pós-fermentação (envelhecimento a granel); Pré-engarrafamento; Pré-fermentação (preparação do mosto); Fermentação primária; Fermentação secundária; Outros
pl: Etap stosowania dodatku: Dowolny etap / wieloetapowy; Butelkowanie; Po fermentacji (leżakowanie w zbiornikach); Przed butelkowaniem; Przed fermentacją (przygotowanie moszczu); Fermentacja główna; Fermentacja wtórna; Inne
el: Στάδιο εφαρμογής πρόσθετων: Οποιοδήποτε στάδιο / πολλαπλά στάδια; Εμφιάλωση; Μετά τη ζύμωση (μαζική παλαίωση); Πριν την εμφιάλωση; Πριν τη ζύμωση (προετοιμασία μούστου); Πρωτεύουσα ζύμωση; Δευτερεύουσα ζύμωση; Άλλο
th: ขั้นตอนการใช้สารเติมแต่ง: ทุกขั้นตอน / หลายขั้นตอน; การบรรจุขวด; หลังการหมัก (บ่มในถัง); ก่อนบรรจุขวด; ก่อนการหมัก (เตรียมน้ำองุ่น); การหมักขั้นแรก; การหมักขั้นที่สอง; อื่นๆ
fr: Phase d’application de l’additif: Toute étape / multi-étapes; Mise en bouteille; Post-fermentation (vieillissement en vrac); Avant mise en bouteille; Pré-fermentation (préparation du moût); Fermentation primaire; Fermentation secondaire; Autre
zh-TW: 添加劑應用階段: 任何階段/多階段; 裝瓶; 發酵後 (大量熟成); 裝瓶前; 發酵前 (葡萄汁準備); 初次發酵; 二次發酵; 其他
en: Additive application stage: Any stage / multi-stage; Bottling; Post-fermentation (bulk aging); Pre-bottling; Pre-fermentation (must preparation); Primary fermentation; Secondary fermentation; Other
nb: Additiv app-fase: Hvilket som helst stadium / flere stadier; Tapping; Etter gjæring (bulklagring); Før tapping; Før gjæring (tilberedning av most); Primærgjæring; Sekundærgjæring; Annet
de: Phase der Additivzugabe: Jede Phase/mehrphasig; Abfüllung; Nach der Gärung (Bulk-Reifung); Vor der Abfüllung; Vor der Gärung (Mostaufbereitung); Hauptgärung; Nachgärung; Andere
sl-SI: Faza aplikacije aditivov: Katera koli faza/več faz; Stekleničenje; Po fermentaciji (staranje v sodu); Pred stekleničenjem; Pred fermentacijo (priprava mošta); Primarna fermentacija; Sekundarna fermentacija; Drugo
es: Etapa de aplicación aditiva: Cualquier etapa / multietapa; Embotellado; Posfermentación (envejecimiento a granel); Preembotellado; Prefermentación (preparación del mosto); Fermentación primaria; Fermentación secundaria; Otro
cs: Fáze aplikace aditiv: Jakákoli fáze / vícefázové; Stáčení do lahví; Po fermentaci (hromadné zrání); Před stáčením; Před fermentací (příprava moštu); Primární fermentace; Sekundární fermentace; Ostatní
ko: 첨가제 적용 단계: 모든 단계/다중 단계; 병입 단계; 발효 후(대량 숙성); 병입 전; 발효 전(머스트 준비); 1차 발효; 2차 발효; 기타
tr: Katkı maddesi uygulama aşaması: Herhangi bir aşama / çoklu aşama; Şişeleme; Fermantasyon sonrası (toplu yıllandırma); Şişeleme öncesi; Fermantasyon öncesi (şıra hazırlığı); Birincil fermantasyon; İkincil fermantasyon; Diğer
pt-PT: Fase de aplicação do aditivo: Qualquer fase / multifásico; Engarrafamento; Pós-fermentação (envelhecimento a granel); Pré-engarrafamento; Pré-fermentação (preparação do mosto); Fermentação primária; Fermentação secundária; Outro
nl: Toepassingsfase van het additief: Elke fase / meerdere fasen; Bottelen; Na fermentatie (bulkrijping); Voor bottelen; Voor fermentatie (mostbereiding); Primaire fermentatie; Secundaire fermentatie; Overig
sv: Additiv tillämpningsfas: Vilket som helst / flerstegs; Tappning; Efterjäsning (lagring); Före tappning; Före jäsning (mustberedning); Primärjäsning; Sekundärjäsning; Övrigt
ja: 追加アプリ段階: 任意の段階/複数段階; ボトリング; 発酵後 (バルク熟成); ボトリング前; 発酵前 (マスト準備); 主発酵; 二次発酵; その他
zh-CN: 添加剂应用阶段: 任何阶段/多阶段; 装瓶; 发酵后（散装陈酿）; 装瓶前; 发酵前（葡萄汁准备）; 主发酵; 二次发酵; 其他
hr-HR: Faza aplikacije aditive: Bilo koja faza / višefazno; Punjenje u boce; Nakon fermentacije (dozrijevanje u rinfuzi); Prije punjenja u boce; Prije fermentacije (priprema mošta); Primarna fermentacija; Sekundarna fermentacija; Ostalo